臺灣基隆地方法院刑事判決　　　　　　　　　　　　　九十三年度易字第二九七號
　　公　訴　人　臺灣基隆地方法院檢察署檢察官
　　被　　　告　戊○○　男　二.
　　　　　　　　丁○○　男　三.
右列被告因竊盜案件，經檢察官提起公訴（九十三年度偵字第二八二九號），本院判
決如左：
    主    文
戊○○共同竊盜未遂，處有期徒刑肆月，如易科罰金，以佰元折算壹日。
丁○○共同竊盜未遂，累犯，處有期徒刑肆月，如易科罰金，以佰元折算壹日。
    事    實
一、戊○○曾於民國九十三年間，因竊盜案件，經本院於九十三年五月四日判處有期
    徒刑三月確定，於九十三年十月二十六日執行完畢（就本案不構成累犯，起訴書
    誤載為九十三年七月十三日執行完畢）。丁○○曾於九十一年間，因違反著作權
    法案件，經本院判處有期徒刑三月確定，於九十年間，因竊盜罪，經本院判處有
    期徒刑十月，緩刑三年確定，嗣該緩刑經撤銷，上開二罪定應執行有期徒刑一年
    ，原定於九十二年六月二十三日執行完畢，於九十二年六月十三日縮刑期滿執行
    完畢（起訴書誤載為於九十二年六月二十三日執行完畢）。詎其二人均不知悔改
    ，竟共同基於意圖為自己不法之所有之犯意聯絡，於九十三年七月二十六日晚上
    八時許，二人共乘由戊○○所騎乘之車牌號碼為ＵＧＣ─三一八號機車搭載丁○○至基隆市○○○路一三九之三號附近，因見該處置有乙○○所有之白鐵門框，
    竟起意行竊，丁○○、戊○○二人均下車，趁人不知注意之際，推由丁○○負責
    幫忙載運，戊○○則徒手竊取乙○○所有之白鐵門框一只，戊○○正拉白鐵門框
    著手竊取之際，尚末得手，即為騎乘機車路過之鄰人丙○○發現，戊○○見狀即
    予逃離，並高喊丁○○趕快走，二人徒步沿基隆市○○○路往瑞芳方向逃逸，嗣
    於同日晚上八時三十分許，在基隆市○○○路一七七號前為警捕獲，而查悉上情
    。
二、案經被害人乙○○訴由基隆市警察局第二分局報請臺灣基隆地方法院檢察署檢察
    官偵查起訴。
    理    由
一、訊據被告戊○○對於右揭其有竊取白鐵門框未遂之犯行坦白供認，核與證人丙○○即案發時之目擊證人證述情節大致相符，復經證人即被害人乙○○證述甚詳，
    且有贓物認領保管收據一紙在卷可資佐證。雖被告戊○○曾辯稱伊係在該處小號
    ，並未竊取云云，惟據證人丙○○於本院審理時證述：伊看到戊○○時，他並沒
    有真的在小號，且事發後伊有回現場，但沒有小號痕跡等語；證人甲○○即案發
    後至現場處理之警員於本院審理時證述：被竊現場沒有小號的痕跡；證人乙○○
    於本院審理時證述：到現場並沒有看小號濕濕的痕跡等語（參本院九十三年十二
    月九日審判筆錄），足證被告戊○○之前所辯伊並未竊取該白鐵門框，係在該處
    小號云云，顯係卸責之詞，不足採信。至被告戊○○嗣於本院審理時自白確有行
    竊被害人乙○○所有之白鐵門框一只未得手一節，核與上揭證據相符，應屬實在
    ，其竊盜犯行事證明確，堪予認定，應依法論科。
二、至被告丁○○固不諱言有與被告戊○○一同騎乘機車至案發現場，且在案發現場
    附近被查獲，惟矢口否認有與被告戊○○共同竊取白鐵門框未遂犯行，辯稱：伊
    沒有偷，伊不知道戊○○去偷白鐵門框，戊○○有說要去看看，但伊不知道他要
    去看什麼，伊有跟他說伊要去打電話云云。惟查：
  (一)被告丁○○確有於九十三年七月二十六日晚上八時許，與被告戊○○一同騎乘機
    車前往被害人乙○○遭竊地點附近，且於同日晚上八時三十分許，在上開遭竊地
    點附近之基隆市○○○路一七七號前為警方捕獲一節，據被告丁○○坦白供認，
    核與被告戊○○所供情節相符，堪認此部分之事實屬實。其雖辯稱當時因家裡有
    急事，就在深澳坑路一三九號路邊尋找投幣式之公共電話云云，然被告丁○○於
    本院審理時先則供稱：伊和被告戊○○騎乘機車到案發地點，沿途有打電話回家
    ，因為打不通所以認為家裡會有急事，所以才會在案發地點找公共電話打云云，
    嗣於同日審判中竟又改稱：在騎機車前往事發地點途中並無撥電話回家，因當時
    被載，且途中找不到電話云云，則被告丁○○於審判中所供即有前後不一之情形
    ，且與被告戊○○所供其係於九十三年七月二十六日下午六、七時，與被告丁○○見面，係在被告丁○○瑞芳家中載被告丁○○，丁○○的家距離案發地大約有
    五公里，二人一路上去基隆逛逛，至少逛了二個鐘頭以上等情節顯不相符，茲以
    苟如被告丁○○所辯，當時確因家中有急事，急欲尋找公共電話與家裡聯絡，以
    被告戊○○前揭供述可知，當天下午六、七時許，被告戊○○係至被告丁○○家
    中搭載被告丁○○，苟被告丁○○家中有急事，何致會與被告戊○○出門逛街，
    且案發地點距離被告丁○○家僅約五公里之距離，被告丁○○知家有急事，大可
    趕緊返家，何需沿途尋找公共電話，又衡諸一般常情，被告二人既係騎乘機車，
    苟被告戊○○為方便被告丁○○撥打電話而停車，應該會尋得被告丁○○所稱之
    投幣式公共電話始會停車，焉有可能盲目停車，任由被告丁○○自行下車尋找之
    理，故被告丁○○所辯其當時係為尋找投幣式公共電話撥打回家云云，顯與常情
    不符，被告丁○○在行竊地點附近徘徊等候確有可疑之處。
  (二)次查本件被告二人係同坐被告戊○○所騎乘之機車，而被告戊○○苟竊得被害人
    乙○○所有之白鐵門框，因彼所騎乘者係屬機車，被告戊○○係駕駛人，勢必無
    法一人單獨搬運該白鐵門框離開行竊地點，其欲搬離該竊得物品，一定須由與其
    同乘一部機車之被告丁○○協助始得為之。而竊盜罪係不法之犯罪，刑責非輕，
    應為曾犯竊盜罪之被告二人所知悉，被告戊○○為本件行竊白鐵門框，既無法單
    獨一人為之，必須由被告丁○○協助搬運該竊得之白鐵門框，焉有可能在未告知
    被告丁○○之情形下，即率予私自竊取該白鐵門框，尤以該行竊時，隨時有可能
    遭人發現，動作必須非常迅速，得手後亦須快速離開，始得以順利行竊得手，苟
    被告丁○○事先不知此事，反而易增事跡敗露之危險，被告戊○○無法順利竊取
    物品離開，勢必陷於困境，本件竊盜犯行，被告戊○○既須被告丁○○給予助力
    始得為之，焉有事先不予告知被告丁○○，獲得其應允之理。被告丁○○所辯其
    事先不知被告戊○○行竊云云，被告戊○○辯稱僅其一人行竊，被告丁○○不知
    云云，均顯與常理不符，難以置信。
  (三)再查被告丁○○於本院審理時供稱：當時被告戊○○有說要去白鐵門框那邊看看
    等語，被告戊○○於本院審理時供稱被告丁○○知道其要去偷白鐵門框，其有跟
    被告丁○○說要去那邊看白鐵門框等語，然被告丁○○於警詢時供稱：伊當時在
    深澳坑路一三九之三號路邊尋找公共電話，伊朋友戊○○就走進旁邊巷內，伊並
    不知道他要做什麼等語；嗣於偵查中供稱：當時戊○○在案發現場附近要小解，
    我自己要去找公共電話等語（參九十三年度偵字第二八二九號偵查卷第十一頁、
    第四三頁），核其前後所供顯然不一，亦與被告戊○○所供互不相符，難以採信
    。則被告丁○○既知悉被告戊○○停車係前往被害人乙○○處偷取白鐵門框，且
    被告戊○○竊得白鐵門框後，乃須由其幫忙載運始得順利完成，其竟未表示拒絕
    之意，仍留在附近徘徊等候，足徵被告丁○○確有與被告戊○○共同竊取該白鐵
    門框之犯意。
  (四)復查被告丁○○於本院審理時供認其找到被告戊○○，就往瑞芳方向回家，因當
    時機車壞掉了，要找公車站牌，準備坐公車回家云云，然據證人甲○○於本院審
    理時證述：伊當時有檢視該機車並沒有故障，當時伊的同事還騎回派出所等語，
    顯然被告二人所騎乘之該部機車並未達故障不能行駛之情形，被告丁○○既然原
    本與被告戊○○共騎乘該部機車至案發地點，其後離去時，本應與被告戊○○一
    同騎機車離開始符合常理，其竟捨該機車不騎，且未詢問被告戊○○離去原因，
    即欲自行尋找公車站牌離開案發現場，亦顯與常情相悖。則由被告丁○○事發後
    之舉止觀之，亦可證其確有心虛逃逸之情，堪認其確事先知悉被告戊○○行竊之
    舉，且有留下幫忙搬離贓物之情甚明。
  (五)綜上，本件事證明確，被告二人犯行堪以認定，均應依法論科。
三、核被告戊○○、丁○○二人所為，均係犯刑法第三百二十條第三項、第一項之竊
    盜未遂罪。至被告二人就上揭竊盜行為，互有犯意聯絡及行為分擔，均係共同正
    犯。查被告戊○○曾於九十三年間，因竊盜案件，經本院於九十三年五月四日判
    處有期徒刑三月確定，於九十三年十月二十六日執行完畢。丁○○曾於九十一年
    間，因違反著作權法案件，經本院判處有期徒刑三月確定，於九十年間，因竊盜
    罪，經本院判處有期徒刑十月，緩刑三年確定，嗣該緩刑經撤銷，上開二罪定應
    執行有期徒刑一年，原定於九十二年六月二十三日執行完畢，於九十二年六月十
    三日縮刑期滿執行完畢，有臺灣高等法院被告全國前案紀錄表各一份在卷可稽，
    查被告丁○○曾受有期徒刑之執行完畢後，五年之內，再犯本件有期徒刑以上之
    罪，是為累犯，應依刑法第四十七條之規定加重其刑。至被告戊○○上揭所犯竊
    盜罪之執行完畢日期為九十三年十月二十六日，起訴書誤載為九十三年七月十三
    日，本件犯罪時間為九十三年七月二十六日，故不符合累犯之規定，公訴人認被
    告戊○○符合累犯之規定，尚有未洽。又查被告二人竊盜並未得手為未遂犯，應
    依正犯之刑減輕之，併依刑法第二十六條前段之規定減輕其刑，並就被告丁○○
    部分先加而後減之。爰分別審酌被告二人之素行、智識程度、犯罪動機、目的、
    手段、所生危害及犯罪後被告戊○○雖坦認自己犯行，惟仍拒就犯罪詳情吐實；
    被告丁○○則一再否認犯行，猶飾詞卸責，並無悔意，惟考量其二人竊取之白鐵
    門框價值非鉅（據被害人表明價值約新臺幣四至五千元）等一切情狀，各量處如
    主文所示之刑，並均諭知易科罰金之折算標準，以示懲儆。
據上論斷，應依刑事訴訟法第二百九十九條第一項前段，刑法第二十八條、第三百二
十條第三項、第一項、第四十七條、第二十六條前段、第四十一條第一項前段，罰金
罰鍰提高標準條例第一條前段、第二條，判決如主文。
本案經檢察官黃鴻達到庭執行職務。
中　　　華　　　民　　　國　　九十三　　年　　 十二 　　月　　二十三　　日
  　                              臺灣基隆地方法院刑事第三庭
                                      審判長法　官  鄭景文
                                            法　官  曾雨明
                                        　　法  官  陳秀
右正本證明與原本無異。
對於本件判決如有不服，應於收受送達後十日內，向本院提出上訴書狀，上訴於臺灣
高等法院，並按他造當事人之人數附具繕本。
                                            書記官  王一芳
中　　　華　　　民　　　國　　九十三　　年　　 十二 　　月　　二十四　　日
附錄本案論罪科刑法條：
中華民國刑法第三百二十條第一項、第三項：
意圖為自己或第三人不法之所有，而竊取他人之動產者，為竊盜罪，處五年以下有期
徒刑、拘役或五百元以下罰金。
前二項之未遂犯罰之。
（罰金已提高為十倍）
